---
layout: post
title: Actas CS UTN
author: Soledad Retamar
published: false
status: process
draft: false
tags: consejo
---

```{r setup, include=FALSE}
knitr::opts_chunk$set(echo = TRUE)
```

## Actas de reuniones del Consejo Superior de UTN
En este post trataremos de reproducir el trabajo realizado por .
En este caso hemos tomado las actas de reuniones del Consejo Superior de los √∫ltimos 10 a√±os.
Los paquetes necesarios ser√°n: NLP, openNLP y magrittr
En primer lugar ejecutamos la funci√≥n para extraer el texto de las actas, actualmente almacenadas en archivos .pdf. Ese post se puede ver en: ENLACE
```{r}
  library(pdftools)
  library(rvest)
  library(readr)
  library(purrr)
  library(stringr)
  library(stringi)
  library(dplyr)
  library(tidyr)
  library(tidyverse)
  library(tidytext)
  library(tibble)
  library(tau)
  library(tokenizers)
  library(rcorpora)
  library(viridis)
  library(tm)
  library(wordcloud)
  library(ggplot2)

```

###En esta oportunidad s√≥lo importamos el archivo .csv generado:
```{r, echo=TRUE}
  actas_CS <-   read.csv("data\\actas.csv", 
                          sep="\t",
                          encoding="latin1" )
  names(actas_CS) <- c("archivo","anio", "nro", "reunion",
                       "lugar", "txt")
  
```
### Cantidad de Reuniones por A√±o
En primer lugar analizaremos cuantas actas por a√±o se recuperaron, que ser√?a equivalente a la cantidad de reuniones llevadas a cabo

```{r}
reuniones <- actas_CS[!is.na(actas_CS$anio),] %>% 
  count(anio, reunion, sort = TRUE) %>% 
  group_by(anio)

reuniones
```

