---
layout: post
title: Analisis de textos
author: Soledad Retamar
published: true
status: process
draft: false
tags: consejo


---

```{r setup} knitr::opts_chunk$set(echo = FALSE)
```

## Actas de reuniones del Consejo Superior de UTN
En este post trataremos de reproducir el trabajo realizado por .

En este caso hemos tomado lactas de reuniones del Consejo Superior de los últimos 10 años.
Los paquetes necesarios serán: NLP, openNLP y magrittr

```{r, echo=FALSE}

library(pdftools)
library(rvest)
library(readr)
library(purrr)
library(stringr)
library(stringi)
library(dplyr)
library(tidyr)
library(tidyverse)
library(tidytext)
library(tibble)
library(tau)
library(tokenizers)
library(rcorpora)
library(viridis)
library(tm)
library(wordcloud)
library(ggplot2)



actas_CS <-   read.csv("data\\actas.csv", sep="\t", stringsAsFactors=FALSE, encoding="latin1" )
names(actas_CS) <- c("archivo","anio", "nro", "reunion", "lugar", "txt")

```

## Palabras y Oraciones
Necesitaremos definir dos funciones, basadas en librerías de Java, que nos marcarán donde comienza y termina cada palabra y cada oracion.
```{r}
palabras_ann <- Maxent_Word_Token_Annotator()
oracion_ann <- Maxent_Sent_Token_Annotator()
```
Llamaremos iterativamente a estas funciones para el texto contenido en noticia para determinar primero dónde están las oraciones y luego determinar dónde están las palabras. 
Podemos aplicar estas funciones a nuestros datos utilizando la función annotate().
```{r}
noticia1_annotations <- annotate(noticia, list(oracion_ann, palabras_ann))
```
El objeto creado contiene ahora un objeto que contiene una lista de oraciones y de palabras identificadas por posición. 
```{r, echo=FALSE}
noticia1_annotations[1:8]
```
En nuestro ejemplo, la primera oración en el documento comienza en el caracter 1 y termina en el caracter 250. En el caso de la primer palabra detectada sus posicion inicial es 1 y finaliza en el caracter 6.

Para combinar la noticia y el objeto creado con las posiciones usaremos la función AnnotatedPlainTextDocument del paquete NLP. Si quisiéramos, también podríamos asociar metadatos con el objeto usando el argumento "meta".
```{r}
noti_doc <- AnnotatedPlainTextDocument(noticia, noticia1_annotations)
```

# Palabras y oraciones
Ahora podemos extraer información de nuestro documento utilizando las funciones sents() para obtener las oraciones y words() para obtener las palabras. Mostraremos la primer oración y las primeras 10 palabras:

```{r}
sents(noti_doc) %>% head(1)
words(noti_doc) %>% head(10)
```

# Identificando personas y lugares.
Entre los distintos tipos de anotadores proporcionados por el paquete openNLP se encuentra uno de entidades.
Una entidad es basicamente un nombre propio, como una persona o un nombre de lugar.

Usando una técnica llamada reconocimiento de entidad nombrada (NER), podemos extraer varios tipos de nombres de un documento. 
Crearemos las funciones para detectar tres tipos de entidades: personas, ubicaciones y organizaciones.

```{r}
persona_ann <- Maxent_Entity_Annotator(language ="es", kind = "person")
ubicacion_ann <- Maxent_Entity_Annotator(language ="es", kind = "location")
organizacion_ann <- Maxent_Entity_Annotator(language ="es", kind = "organization")
```

Crearemos una nueva lista para mantener nuestros anotadores en el orden en que queremos aplicarlos

```{r}
annot.l1 = NLP::annotate(noticia, list(oracion_ann, 
                                      palabras_ann,
                                      ubicacion_ann,
                                      persona_ann, 
                                      organizacion_ann))
k <- sapply(annot.l1$features, `[[`, "kind")
```

### Personas que aparecen en la noticia
```{r}
personas = noticia[annot.l1[k == "person"]]
```
Los nombres propios que se encontraron en la noticia son:
```{r, echo=FALSE}
personas
```

### Lugares
```{r}
lugares = noticia[annot.l1[k == "location"]]
```
Si vizualizamos los lugares que detectó en la noticia obtendremos:
```{r, echo=FALSE}
lugares
```

### Organizaciones
```{r}
org = noticia[annot.l1[k == "organization"]]
```

Si vemos las organizaciones:
```{r, echo=FALSE}
org
```

```{r pressure, echo=TRUE}
plot(pressure)
```

Note that the `echo = FALSE` parameter was added to the code chunk to prevent printing of the R code that generated the plot.
